【裁判字號】    90,訴,2649
【裁判日期】    920901
【裁判案由】    貪污治罪條例
【裁判全文】
台灣台中地方法院刑事判決                         九十年度訴字第二六四九號
    公  訴  人  臺灣臺中地方法院檢察署檢察官
    被      告  庚○○
    選任辯護人  陳鴻謀律師
    被      告  己○○
                丙○○
    右二人共同
    選任辯護人  張居德律師
    被      告  來鉅有限公司
    代  表  人  甲○○
右列被告因貪污治罪條例等案件，經檢察官提起公訴（九十年度偵字第一九四０六號
），本院判決如左：
    主    文
庚○○、己○○、丙○○、來鉅有限公司均無罪。
    理    由
一、公訴意旨略以：庚○○係台中縣東勢鎮公所建設課技工，負責辦理各項工程招標
    、督導施工及會辦驗收等業務，係依據法令從事公務之人員。甲○○（現任台中
    縣東勢鎮鎮民代表）、鄭秋煜（以上二人另移送本院併案審理）、己○○及丙○○等四人，分別係來鉅有限公司、軒晟水電工程行、健安水電工程行及一立水電
    行等水電工程廠商之負責人或實際負責人，該等工程行均係從事水電工程之設計
    及施作等業務。緣於民國（下同）八十八年十二月起迄八十九年三月止，台中縣
    東勢鎮公所辦理「東勢鎮東勢高工籃球場裝設夜間照明設備工程」（下稱「甲工
    程」）、「東勢鎮林管處組合屋出入道照明工程」（下稱「乙工程」）、「東勢
    鎮下城里新盛里簡易自來水修繕工程一０四０、一０四一」（下稱「丙工程」）
    等三件工程招標時，乙○○（其涉犯貪污治罪條例第四條第一項第三款之經辦公
    用工程，收取回扣罪嫌，業經本院於九十二年四月三十日以九十年度訴字第二三
    五七號刑事判決諭知無罪）及庚○○共同意圖自己與他人不法利益，基於概括之
    犯益，由乙○○逕將上開三件工程分別指定如附表所示由來鉅有限公司、軒晟水
    電工程行、健安水電工程行及一立水電行等廠商參與比價；復由甲○○與上述廠
    商負責人鄭秋煜、己○○及丙○○竽三人共謀圍標上開三件工程。又庚○○於上
    開各工程開標前明知所有參標廠商軒晟水電工程行、健安水電工程行及一立水電
    行之投標資格審查表等資料，均由來鉅有限公司負責人甲○○交付供渠辦理審查
    ，除不予舉發並廢標外，開標後復指示建設課單工丁○○將上開工程參標廠商軒
    晟水電工程行、健安水電工程行及一立水電行之工程押標金由甲○○具名領回，
    以配合甲○○完成相關法定形式比價作業，使甲○○獲得前開工程不法利益共計
    約新台幣（下同）四十一萬四千餘元（約工程總價之一成五）。八十九年二月間
    ，庚○○因辨理「東勢鎮林管處組合屋出入道照明工程」竣工會驗時，施作廠商
    為答謝庚○○於本件工程開標、施工等之協助，乃招待庚○○於八十九年二月間
    舊曆年前在台中縣東勢鎮○○街公所附近之東口小吃店聚餐共計花費四、五千元
    ，甲○○並指示其妻林碧雲在帳冊上記載「ㄓㄨㄥ副理２５０００元」。因認被
    告庚○○犯有貪污治罪條例第四條第一項第五款之對於違背職務之行為，收受其
    他不正利益罪嫌，被告己○○、丙○○均犯有政府採購法第八十七條第四項之圍
    標罪嫌，被告來鉅有限公司則應依政府採購法第九十二條之規定科以罰金刑等語
    。
二、本件公訴人認被告庚○○、己○○、丙○○、來鉅有限公司分別涉犯上開罪嫌，
    無非以(一)乙○○逕將上開三件工程分別指定由來鉅有限公司、軒晟水電工程行、
    健安水電工程行及一立水電行等廠商參與比價；復由甲○○與上述廠商負責人鄭
    秋煜、己○○及丙○○等三人共謀圍標上開三件工程之事實，業據被告來鉅有限
    公司代表人甲○○陳述在卷，(二)庚○○於上開各工程開標前，明知所有參標廠商
    軒晟水電工程行、健安水電工程行及一立水電行之投標資格審查表等資料，均由
    來鉅有限公司負責人甲○○交付供渠辦理審查，除不予舉發並廢標外，開標後復
    指示建設課單工丁○○將上開工程參標廠商軒晟水電工程行、健安水電工程行及
    一立水電行之工程押標金由甲○○具名領回，以配合甲○○完成相關法定形式比
    價作業，使甲○○獲得前開工程不法利益之事實，業據證人丁○○證述在卷，(三)
    八十九年二月間，庚○○因辦理乙工程竣工會驗時，施作廠商為答謝庚○○於本
    件工程開標、施工等之協助，乃招待庚○○於八十九年二月間舊曆年前在台中縣
    東勢鎮○○街公所附近之東口小吃店聚餐共計花費四、五千元，甲○○並指示其
    妻林碧雲在帳冊上記載「副理２５０００元」之事實，業據被告來鉅有限公司代
    表人甲○○陳述在卷，(四)右揭違反政府採購法之犯行，業據被告己○○、丙○○
    坦承不諱等情為其論據。訊之被告庚○○固坦承其係台中縣東勢鎮公所建設課技
    工，負責辦理各項工程招標、督導施工及會辦驗收等業務，然否認有何對於違背
    職務之行為，收受其他不正利益之犯行，辯稱：前開甲、乙、丙三件工程均由伊
    辦理招標，而以簽呈逐級呈由主任秘書乙○○就東勢鎮公所辦理審查營繕工程廠
    商合格名單中抽籤擇定三家廠商參與比價，經乙○○擇定如附表所示各三家廠商
    後，再由伊發函通知各該三家廠商參與比價，惟乙○○何以擇定如附表所示各三
    家廠商參與比價，伊不清楚；且九二一大地震，東勢鎮受災情況嚴重，為投入救
    災重建工作，致伊業務繁忙，經常出差會勘受災現場，於甲、乙工程開標前一日
    （即八十八年十二月十五日），伊出差返回公所，見伊辦公桌上置有甲、乙工程
    各該三家廠商之投標資格審查表等資料，因伊業務繁忙，故未思及詢問同仁究係
    何人將前開資料置伊辦公桌上，嗣經伊初步審查各該廠商均有最近有效完稅證明
    等文件符合投標資格後，再逐級呈由建設課長戊○○複審及主任秘書制行，並非
    甲○○直接將前開資料交付伊審查；而前開三件工程於開標當日開標時，先由伊
    及建設課長戊○○、財政課員宋能波共同審查各參標廠商之工程明細表、比價單
    及押標金支票是否連號等無疑後，再由主持人即主任秘書宣佈各參標廠商標價金
    額，以低於核定底價之參標廠商得標，亦未發現有圍標之情事；又開標後，未得
    標廠商押標金支票之退還是由單工丁○○辦理，伊並未指示丁○○將甲工程未得
    標廠商軒晟水電工程行及丙工程未得標廠商一立水電行、健安水電工程行之押標
    金支票，由甲○○在退還押標金申請單上簽名具領，丁○○所言尚非實在；另八
    十九年二月二日，甲○○在公所內適遇見伊，因時近中午，乃邀伊至東口小吃店
    與其友人共同聚餐，伊因礙於情面允應前往，但尚未餐畢，伊即先行離去，並未
    談及乙工程竣工如何會驗之事，應僅係一般朋友普通聚餐而已，尚非有何收受不
    正利益等語；被告己○○、丙○○對於其分別為健安水電工程行實際負責人、一
    立水電行負責人，並分別將所經營水電行牌照借供甲○○參與投標前開工程，及
    被告來鉅有限公司代表人甲○○對於分別向鄭秋煜、己○○、丙○○借用所經營
    軒晟水電工程行、健安水電工程行、一立水電行之牌照參與投標前開工程均供承
    不諱，然均否認有故意違反政府採購法之犯行，被告己○○、丙○○均辯稱：伊
    雖有接獲東勢鎮公所前開工程比價通知函，惟因九二一大地震伊住處半倒或全倒
    ，忙於整修或重建，原即不準備參與投標，適甲○○找伊，欲向伊借牌參與投標
    ，伊恐未參與投標，下次鎮公所即不通知參標他件工程或取消下半年參標資格，
    乃同意將牌照借供甲○○參與投標，僅是純粹借牌給甲○○，並未自甲○○處獲
    得任何好處，至於參標有關資料即工程明細表內容填載、標價如何及押標金籌措
    等，均由甲○○自行處理，伊均不清楚等語，被告來鉅有限公司代表人甲○○亦
    辯稱：伊僅是單純分別向鄭秋煜、己○○、丙○○借用其等所經營水電行之牌照
    參與投標前開工程，未給予其等任何好處，且其等參標有關資料即工程明細表內
    容填載、標價如何及押標金籌措等，均由伊自行填載、決定及籌措，其等均不清
    楚，並未與其等有何合意使之不為投標或不為價格競爭，而獲取不當利益等語。
三、按犯罪事實應依證據認定之，無證據不得推定其犯罪事實；又不能證明被告犯罪
    者，應諭知無罪之判決，刑事訴訟法第一百五十四條、第三百零一條第一項分別
    定有明文。而刑事訴訟法上所謂認定犯罪事實之證據，係指足以認定被告確有犯
    罪行為之積極證據而言，該項證據自須適合於被告犯罪事實之認定，始得採為斷
    罪資料，最高法院二十九年上字第三一０五號著有判例。又認定犯罪事實所憑之
    證據，無論係直接證據或間接證據，其為訴訟上之證明，須於通常一般之人均不
    致有所懷疑，而得確信其為真實之程度者，始得據為有罪之認定，倘其證明尚未
    達到此一程度，而有合理之懷疑存在，復無其他調查途徑可尋，法院即應為無罪
    之判決，最高法院七十六年台上字第四九八六號著有判例。次按收受賄賂罪，以
    他人有行求賄賂之事實為前提，若他人所交付之物並非基於行賄之意思，則其物
    即非賄賂，自無收受賄賂之可言，故賄賂之不法報酬必須與公務員之職務行為或
    違背職務行為具有一定之對價關係，苟非關於職務行為或違背職務行為之報酬，
    即不得謂為賄賂，此於收受不正利益亦應為相同之解釋，最高法院九十一年度台
    上字第二九七八號判決參照。
四、經查：(一)本件前開甲、乙、丙三件工程，均係由被告庚○○辦理招標，經被告庚○○分別以簽呈先逐級呈由建設課長戊○○、財政課長徐正湖、主計室主任李春
    金會章核示，然後呈由主任秘書乙○○依東勢鎮公所辦理審查營繕工程廠商合格
    名單中以抽籤方式擇定如附表所示各三家廠商參與比價後，再由被告庚○○分別
    發函通知各該三家廠商於所訂開標期日參與比價；且甲、乙工程如附表所示參標
    廠商之投標資格審查表等資料（含各參標廠商之廠商登記證、公會會員證及最近
    有效納稅證明文件，惟丙工程參標廠商無須提出前開資料，此觀卷附該工程之台
    中縣東勢鎮公所通知比價函內未載參標廠商應提出前開資料可知），於開標前一
    日即八十八年十二月十五日，由被告庚○○初步審查認符合投標資格，並經建設
    課單工丁○○在各參標廠商之投標資格審查表上初審欄內填載「該公司（工程行
    ）經審查符合，擬請同意該公司（工程行）參加比價，當否？請核示」後，再逐
    級呈由建設課長戊○○複審及主任秘書乙○○制行；又甲、乙、丙三件工程開標
    時，均先由被告庚○○及建設課長戊○○、財政課員宋能波共同審查各參標廠商
    之工程估價明細表、比價單、切結書、押標金支票（乙工程無押標金）及掛號郵
    件是否連號等無疑後，始由主持人即主任秘書宣佈各參標廠商標價金額，而以低
    於主任秘書所核定底價之參標廠商即來鉅有限公司得標，戊○○、宋能波及乙○○均未發現該三件工程有何圍標情形等情，此經證人戊○○、乙○○、丁○○、
    宋能波分別於法務部調查局中部地區機動工作組（下稱中機組）或本院調查時證
    述在卷，並有東勢鎮公所辦理審查營繕工程廠商合格名單（水電工程行計十六家
    ）乙份及前開甲、乙、丙工程之簽呈各乙份、比價通知函各乙份、開標紀錄各乙
    份與前開甲、乙工程參標廠商之投標資格審查表計六紙附卷可稽。而甲○○因誤
    認前開甲、乙工程參標廠商之投標資格審查表等資料（計六份），須於開標日前
    送至東勢鎮公所，故於開標前一日即八十八年十二月十五日，帶前開資料至東
    勢鎮公所欲交付承辦人即被告庚○○，適被告庚○○不在，乃將前開資料置於被
    告庚○○辦公桌上後離去等情，亦經被告來鉅有限公司代表人甲○○陳明在卷；
    參以被告庚○○於八十八年十二月十五日上班係鎮出差，僅於上午上班簽到及下
    午下班簽退，有其提出八十八年下半年度簽到（退）簿影本乙紙附卷可查。則被
    告庚○○就甲、乙、丙三件工程，既依一般招標作業流程，分別以簽呈逐級呈由
    主作秘書乙○○依前開合格名單中以抽籤方式擇定如附表所示各三家廠商參與比
    價後，再分別發函通知各該三家廠商於所訂開標期日參與比價，且開標時經審查
    各參標廠商有關資料，均未發現有圍標情形，雖開甲、乙工程參標廠商之投標資
    格審查表等資料，依規定應於開標日開標前審查，而被告庚○○因業務繁忙，乃
    於開標前一日即先行審查，縱有行政上疏失，惟尚難遽此即認被告庚○○於該三
    件工程開標前，已明知各參標廠商之投標資格審查表等資料係由甲○○交其辦理
    審查，應予舉發並宣佈廢標，而謂有違背職務行為之情事。(二)證人即建設課單工
    丁○○於九十年八月二日中機組初次調查時證稱：甲、丙工程開標當日，甲○○
    於開標後，即向伊表示要領取其他未得標廠商之押標金支票，因為甲○○是東勢
    鎮民代表，所以伊沒有拒絕，就由甲○○在退還押標金申請單上簽名後，即讓甲○○領回押標金支票，伊沒有向庚○○請示，係伊自己作主等語；嗣於同年八月
    六日中機組再行調查時改稱：甲、丙工程於開標會議後，伊即依照庚○○指示，
    將甲工程中未得標之軒晟水電行押標金支票及丙工程中未得標之一立水電行、健
    安水電行押標金支票，全部交給甲○○本人，並由甲○○在退還押標金申請單上
    簽名具領等語；又於同日檢察官復訊時則稱：：「〔問：（提示退還押標金申請
    單）為何妳讓他（即甲○○）具領軒晟水電行、一立水電行、健安水電行之押標
    金？〕因他肯簽自己的姓名具領，也有可能當時庚○○不在，主辦人怎麼交待，
    我就怎麼做，縱然沒有交待，我事後也會拿給他看，主辦人是庚○○」等語；再
    於本院調查時證稱：甲、丙工程開標後，甲○○要領取其他未得標廠商之押標金
    支票，因甲○○表示其是東勢鎮民代表且願意在退還押標金申請單上簽名負責，
    但該未得標廠商並非甲○○的公司，所以伊就請示庚○○，庚○○說可以，故伊
    就給甲○○簽名具領，而伊在檢察官復訊所述之意，是如果庚○○不在的話，伊
    會用電話請示他，他說可以，我就給甲○○簽，回來再將文件補給庚○○看等語
    ，可見證人丁○○就甲○○簽名具領前開未得標廠商之押標金支票，究否其本身
    擅自同意或於甲○○簽名具領前確曾當面或打電話請示被告庚○○依指示辦理或
    其本身先擅自同意事後再告知被告庚○○處理情形，前後證述不一。參以被告來
    鉅有限公司代表人甲○○於中機組調查時或本院調查審理時陳稱：甲工程開標後
    ，伊至東勢鎮公所欲向丁○○領取未得標之軒晟水電工程行押標金支票，丁○○
    原本不同意由伊領取，惟經伊表示係東勢鎮民代表且願意在退還押標金申請單上
    簽名以示負責，事後若有問題可以找伊解決，丁○○始同意由伊簽名具領；丙工
    程開標後，伊至東勢鎮公所向丁○○領取未得標之一立水電行、健安水電工程行
    押標金支票，丁○○即未再過問，同意伊在退還押標金申請單上簽名具領；而該
    二次伊簽名具領，因前後過程只有幾分鐘，並未見丁○○離開座位，亦未見庚○○在辦公室內等語，並有軒晟水電工程行、一立水電行、健安水電工程行之退還
    標金申請單影本各乙紙及一立水電行、健安水電工程行之押標金支票影本各乙紙
    附卷可按；況被告庚○○堅決否認有何指示丁○○辦理前開事宜，並供稱：甲、
    丙工程開標完畢後，伊即出差，未在辦公室內等語，亦有其提出八十八年十二月
    十六日及八十九年三月十六日係鎮出差之簽到（退）簿影本各乙紙附卷可查，是
    自難僅憑證人丁○○前後不一且有瑕疵之上開證述，而為被告庚○○於甲○○簽
    名具領前確有指示丁○○辦理前開事宜之不利認定。(三)又依被告來鉅有限公司代
    表人甲○○於中機組調查時或本院調查審理時陳稱：八十九年二月二日，伊至東
    勢鎮公所洽公，適遇見庚○○，因彼此熟識又時近中午，及邀庚○○一起至東勢
    鎮○○街公所附近之東口小吃店與伊友人張弘坤、羅濟彬等四、五位共同聚餐，
    經庚○○同意前往，但庚○○於尚未餐畢即先行離去，共花費四、五千元，席間
    並未與庚○○談及公事，亦非行賄庚○○，只是朋友一般聚餐，因當天伊向伊太
    太林碧雲領二萬五千元，稱要去找庚○○，林碧雲不知庚○○姓名，乃自行在收
    支簿上記載「、２、２現支（ㄓㄨㄥ副理）２５０００元」，而支付餐費後剩
    餘款項，伊即留供己用，未告知林碧雲等語，可見甲○○邀被告庚○○共同聚餐
    ，花費四、五千元，並非有何基於行賄被告庚○○之意思；且乙工程係於八十八
    年十二月二十七日開工，八十九年二月一日竣工，並於八十九年二月十三日初驗
    及同年月十六日複驗，初驗由被告庚○○及監造單位新富工程顧問有限公司共同
    為之，複驗則由被告庚○○、監造單位及財政課員宋能波、民政課長黃福順共同
    為之等情，此經被告庚○○供明在卷，並有乙工程初驗報告表乙紙附卷可參，足
    見被告庚○○受邀共同聚餐時，乙工程尚未辦理會驗（即初驗及複驗），且會驗
    並非被告庚○○一人單獨為之，又乏證據足認被告庚○○於本牛工程開標、施工
    等對施作廠商即來鉅有限公司有何協助或甲○○邀被告庚○○共同聚餐係為答謝
    其上開協助，亦難僅因被告庚○○受邀共同聚餐，即謂必與其職務行為有關之收
    受不正利益。綜上所述，被告庚○○就前開甲、乙、丙工程辦理招標等事宜，難
    認有何對於違背職務之行為，收受其他不正利益之情事，此外，又查無其他積極
    證據足認被告庚○○有何公訴人所指訴之犯行，既無證據證明被告庚○○犯罪，
    依法應諭知無罪之判決。
五、次查，按行為之處罰，以行為時之法律有明文規定者為限，刑法第二條定有明文
    。本條關於罪刑法定原則之規定，係為防止國家刑罰權之任意發動及擅斷，確保
    人民之基本人權，援引拉丁法諺「無法律，無犯罪」、「無法律，無刑罰」之精
    神而揭示，因此對於犯罪之成立要件及其法律效果，均須明確訂定於法律上，凡
    行為當時之法律無明文者，任何行為均不構成犯罪，對該行為人不得科處刑罰，
    罪刑法定原則之主要內涵，即為刑法不溯既往之原則。又按八十七年五月二十七
    日制訂公布，八十八年五月二十七日施行之政府採購法第八十七條第四項規定：
    「意圖影響決標價格或獲取不當利益，而以契約、協議或其他方式之合意，使廠
    商不為投標或不為價格之競爭者，處六月以上五年以下有期徒刑，得併科新臺幣
    一百萬元以下罰金。」，嗣於九十一年一月十六日經立法院三讀通過於政府採購
    法第八十七條第五項增訂：「意圖影響採購結果或獲取不當利益，而借用他人名
    義或證件投標者，處三年以下有期徒刑，得併科新臺幣一百萬元以下罰金。容許
    他人借用本人名義或證件參加投標者，亦同。」，並於九十一年二月六日公布施
    行，九十一年二月八日生效。依據政府採購法第八十七條第四項之規定，本罪之
    犯罪構成要件為：行為人須有影響決標價格或獲取不當利益之不法意圖，行
    為人須以契約、協議或其他方式之合意為手段，須達成使廠商不為投標或不為
    價格之競爭之結果，換言之，行為人須有影響決標價格或獲取不當利益之主觀意
    圖，客觀上須有以契約、協議或其他方式之合意，藉以達成促使廠商不為投標或
    不為價格之競爭之結果，始得成立本罪，若僅係以單純借用他人名義或證件投標
    之行為，出借名義或證件之廠商，本身並無影響決標價格或獲取不當利益之意圖
    ，更無參與投標或競價之意思，自無產生不為投標或不為價格競爭決意之可能，
    顯與政府採購法第八十七條第四項之法律構成要件不相符合，該等行為，應係屬
    新修正之政府採購法第八十七條第五項所欲規範之範疇；再觀諸政府採購法原立
法第一百零一條第一款規定：「容許他人借用本人名義或證件參加投標者」，其
    行為亦僅規定機關應將其事實及理由通知廠商，並附記如未提出異議者，將刊登
    政府採購公報，並無立即科予刑罰之內容，亦足徵修正前之政府採購法第八十七
    條第四項，並未涵蓋廠商借牌陪標之行為。而政府採購法第八十七條第五項關於
    借牌陪標之處罰規定，既係於九十一年二月六日始公布施行，九十一年二月八日
    生效，本諸刑罰不溯既往之原則，對於法律生效前之行為，即屬不罰之行為。
    本件前開甲、乙、丙三件工程，經庚○○先後發函通知如附表所示各三家廠商於
    所訂開標期日參與比價後，因甲○○所經營之來鉅有限公司有意得標各該工程，
    乃分別向鄭秋煜及被告己○○、丙○○借用所經營之軒晟水電工程行、健安水電
    工程行、一立水電行牌照參與投標，經鄭秋煜及被告己○○、丙○○同意後，分
    別將資料審查資料即廠商登記證、公會會員證、最近有效納稅證明文件等影本交
    付甲○○，另投標有關資料即工程明細表、比價單、押標金等，則由甲○○自行
    估價填載、決定標價及籌措押標金，鄭秋煜及被告己○○、丙○○均未過問，亦
    未自甲○○處獲得任何好處，僅係單純借牌給甲○○，各工程開標時均未到場等
    情，業據被告來鉅有限公司代表人甲○○、己○○、丙○○及鄭秋煜分別於中機
    組調查時、偵查中、本院調查審理時均供承不諱，並有在甲○○處查扣之軒晟水
    電工程行營利事業登記證、東勢鎮公所合格證明書、甲工程估價明細表及健安水
    電工程行營利事業登記證、東勢鎮公所合格證明書、甲工程估價明細表、乙工程
    估價單與一立水電行東勢鎮公所合格證明書、乙工程估價單等影本附卷可憑，足
    見甲○○、鄭秋煜及被告己○○、丙○○上開所為，應係屬借牌投標及陪標之行
    為，則甲○○分別向鄭秋煜及被告己○○、丙○○借用所經營之軒晟水電工程行
    、健安水電工程行、一立水電行牌照參與投標之行為，尚難認有與渠等合意使之
    不為投標或不為價格競爭之情事，應係符合新修正之政府採購法第八十七條第五
    項前段規定之範疇，而鄭秋煜及被告己○○、丙○○本身均無實際參與投標競價
    之意思，僅係單純出借所經營水電行牌照，即無所謂影響決標價格或獲取不當利
    益之可能，自與政府採購法第八十七條第四項之使廠商不為投標或不為價格競爭
    之要件不相符合，僅應該當於新修正之同法第八十七條第五項後段規定之範疇。
    此外，又查無其他積極證據足認被告來鉅有限公司、己○○、丙○○有何公訴人
    所指訴之上開犯行，依前開說明及判例意旨，爰均諭知其等無罪之判決。至於台
    灣台中地方法院檢察署（九十年度偵字第一八三六二、八六一一、一九四二八號
    ）移送被告己○○違反政府採購法併辦部分，因本件被告己○○既諭知無罪之判
    決，則併辦部分與之即無連續犯之裁判上一罪關係，應退回由該署檢察官另為妥
    適處理，附此敘明。
六、據上論斷，應依刑事訴訟法第三百零一條第一項，判決如主文。
中    華    民    國    九十二    年       九       月       一         日
                                    臺灣臺中地方法院刑事第三庭
                                            法  官  朱  光  國
右正本證明與原本無異。
如不服本判決，應於判決送達後十日內向本院提出上訴狀( 應附繕本 )，上訴於臺灣
高等法院臺中分院。
        書記官
中    華    民    國    九十二    年        九      月       十二       日
                                                                        Ｂ
附表
說明：甲工程－「東勢鎮東勢高工籃球場裝設夜間照明設備工程」
      乙工程－「東勢鎮林管處組合屋出入道照明工程」
      丙工程－「東勢鎮下成里新盛里簡易自來水修繕工程1040、1041」
編  開標日期  核定底價  參與投標  投標金額  得標  得  標  領取工程款日期
號  （民國）  (新台幣)  廠    商  (新台幣)  廠商  價格欄  （民國）
甲  八十八年  五十二萬  來鉅有限  五十萬元  ＊    五十萬   八十九年六月
    十二月十  元        公司                      元       二十三日
    六日                軒晟水電  五十三萬
                        工程行    元
                        健安水電  五十五萬
                        工程行    元
乙  八十八年  一百八十  來鉅有限  一百七十  ＊    一百七   八十九年四月
    十二月十  萬元      公司      五萬元          十五萬   二十三日
    六日                一立水電  一百八十        元
                        行        三萬元
                        健安水電  一百八十
                        工程行    萬元
丙  八十九年  五十三萬  一立水電  五十四萬
    三月十六  六千元    行        元
    日                  來鉅有限  五十一萬  ＊    五十一    八十九年七月
                        公司  五千元          萬五千    二十八日
                        健安水電  五十五萬        元
                        工程行    元


司法院資訊處製作；財團法人民間司法改革基金會備份。
